臺灣彰化地方法院刑事判決　　　　　　　96年度訴字第994號
公 訴 人　　臺灣彰化地方法院檢察署檢察官
被　　告　　甲○○
上列被告因違反毒品危害防制條例案件，經檢察官提起公訴（96
年度毒偵字第1350號），本院判決如下：
    主  文
甲○○施用第一級毒品，處有期徒刑壹年肆月，減為有期徒刑捌
月。
    事  實
一、甲○○前於民國九十三年間，因施用毒品案件，經送觀察、
    勒戒後，認無繼續施用傾向，於九十三年六月十日執行完畢
    釋放。竟仍不知悔改，復於前開觀察、勒戒執行完畢釋放後
    五年內，基於施用第一級毒品海洛因之犯意，於九十六年一
    月三十日十三時十六分經警採尿時往前回溯七十二小時內之
    某時，在彰化縣內不詳處所，以不詳方式，施用第一級毒品
    海洛因一次。嗣為警查獲，始知悉上情。
二、案經彰化縣警察局北斗分局報告臺灣彰化地方法院檢察署檢
    察官偵查起訴。
    理  由
一、訊據被告甲○○矢口否認上開施用第一級毒品海洛因犯行，
    辯稱：其並未施用第一級毒品海洛因，其尿液經送驗結果呈
    嗎啡陽性反應，可能是服用感冒藥水造成的云云。惟查：被
    告尿液經送驗結果，確呈嗎啡陽性反應（施用海洛因者會在
    其體內代謝為嗎啡成分殘留，並經由尿液排出），有詮昕科
    技股份有限公司出具之濫用藥物尿液檢驗報告一紙附卷可稽
    。而一般人施打海洛因或嗎啡後，於尿中檢驗出煙毒反應時
    效，須視施打量之多少及個人代謝分泌情況而定，一般於八
    小時內約有百分之八十量於尿中排出，二十四小時後剩餘量
    之百分之九十再排出，七十二小時後仍有微量排出，此經憲
    兵司令部八十年五月七日鑑驗字第一七四六號函釋甚明。
    是以被告如未於本案採尿前七十二小時內，施用第一級毒品
    海洛因，所採尿液送驗結果當無可能呈現嗎啡陽性反應。至
    被告所辯其於驗尿前曾服用之「友露安」及晟德大藥廠的「
    甘草止咳水」，經行政院衛生署管制藥品管理局函覆表示「
    友露安」服用後並不會代謝成可待因或嗎啡，也不會導致尿
    液成嗎啡陽性反應；「甘草止咳水」之主成分雖含有阿片酊
    ，阿片酊即含有嗎啡及可待因成分，然據晟德大藥廠股份有
    限公司新竹廠函文表示：即使飲用十瓶該公司「甘草止咳水
    」產品（120mlX10），尿中含嗎啡大約為70ng／ml，有行政
    院衛生署藥品管理局九十六年四月三十日管檢字第０九六０
    ００四四０一號函及其附件可參。被告於本院審理時既稱：
    「我一天用不到一瓶，被檢查前四天，我用半瓶，可是我有
    用別牌的（友露安），合計用兩瓶」（見本院卷第三十二頁
    ），則其所服用「甘草止咳水」之劑量斷不足以形成如上開
    檢驗報告所示之嗎啡檢出濃度值401ng/ml，是被告上開所辯
    ，顯係卸責之詞，不足採信，本院依上述客觀證據，認為被
    告確於九十六年一月三十日十三時十六分經警採尿時往前回
    溯七十二小時內有施用第一級毒品海洛因之犯罪事實。而被
    告前因施用毒品案件，經送觀察、勒戒後，認無繼續施用傾
    向，於九十三年六月十日執行完畢釋放一節，有臺灣高等法
    院被告前案紀錄表可證，本件事證明確，被告犯行洵堪認定
    ，應予依法論科。
二、查被告甲○○前因施用毒品案件，經送觀察、勒戒後，五年
    內再施用第一級毒品海洛因，核其所為，係犯毒品危害防制
    條例第十條第一項之施用第一級毒品罪。爰審酌被告施用毒
    品係自戕身心，且前因施用毒品，經送觀察、勒戒後，猶不
    知悔改，竟又再度施用第一級毒品，顯見其禁絕毒品意志不
    堅，暨其犯後仍飾詞卸責，未見悔悟之心等一切情狀，量處
    有期徒刑一年四月。又被告犯罪時間係在九十六年四月二十
    四日以前，合於減刑條件，爰依中華民國九十六年罪犯減刑
    條例第二條第一項第三款、第七條之規定，減為有期徒刑八
    月。
據上論斷，應依刑事訴訟法第二百九十九條第一項前段，毒品危
害防制條例第十條第一項，刑法第十一條前段，中華民國九十六
年罪犯減刑條例第二條第一項第三款、第七條，判決如主文。
本案經檢察官謝雨青到庭執行職務。
中　　華　　民　　國　　96　　年　　10　　月　　30　　日
          刑事第七庭              審判長法官  羅永安
                                        法官  紀佳良
                                        法官  王昌鑫
以上正本證明與原本無異。
如不服本判決，應於判決送達後10日內，向本院提出上訴書狀，
上訴書狀應「敘述具體上訴理由」，並按他造當事人之人數附繕
本。「切勿逕送上級法院」。
中　　華　　民　　國　　96　　年　　10　　月　　30　　日
                                      書記官  陳文俊
附錄本案論罪科刑法條全文：
毒品危害防制條例第10條
施用第一級毒品者，處 6 月以上 5 年以下有期徒刑。
施用第二級毒品者，處 3 年以下有期徒刑。
